MARCIN LIBELT

FRONT-END DEVELOPER

KONTAKT

0048 785 275 027

marcin.libelt@gmail.com

marcin-libelt →

marcin-libelt →

Gdynia, Poland / Cały świat

JĘZYKI

Polski **Ojczysty**Angielski **Pełna biegłość zawodowa**

EDUKACJA

12.2015

CERTYFIKACJA MAGENTO - #0G0DUS04EC

2005-2008

Gdańska Wyższa Szkoła Humanistyczna, Gdańsk, Poland

DZIENNIKARSTWO, studia licencjackie

ŚRODOWISKO

ReactJs JavaScript / TypeScript

NextJs GraphQL TailwindCss RWD

Jira Web Accessibility

Design Tokens GIT

Css3 GitHub / GitLab
Sass / Less BitBucket
HTML5 Linux

HIML5 Linu:

ZAZNAJOMIONY Z

PWA PHP Magento MySQL

VueJs UX / UI design

AlpineJs Figma

Docker Adobe XD

Laravel

CZAS WOLNY

Tenis ziemny Jazda rowerem

Trekking Jogging Molkky Podróże

O MNIE

Jako zmotywowany Front-End Developer, rozwijam się poprzez dostarczanie wysokiej klasy rozwiązań dla klientów. Posiadam 8-letnie doświadczenie w budowie sklepów Magento 2 dla znanych marek modowych, ale ostatnie lata to zmiana kierunku w stronę ReactJs i nowoczesnych technologii. Wcześniej, przez wiele lat, kodowałem hobbystycznie i jako freelance w JS, PHP, HTML i CSS. Dziś dobrze rozumiem zasady projektowania i sposoby ich zastosowania w pracy. Dbam o czystość, jakość kodu oraz i dostępność rozwiązań dla osób z niepełnosprawnościami. Lubię pracować w grupie i chętnie dzielę się wiedzą z zespołem. Posiadam dobre umiejętności komunikacyjne, a językiem angielskim posługuję się swobodnie w mowie i piśmie. Szybko się uczę, stale szukam możliwości poszerzania wiedzy. Moje aktualne środowisko to ReactJs, TypeScript oraz TailwindCss - w ich stronę chciałbym rozwijać swoją karierę.

DOŚWIADCZENIE ZAWODOWE

FRONT-END DEVELOPER - FREELANCE

07.2017 - TERAZ

LUMOS IT - SAMOZATRUDNIENIE

Ogdynia, Poland

- tworzenie stron www oraz rozwiązań dla własnych klientów z wykorzystaniem stacku ReactJs
 / Gatsby + Strapi
- współpraca z firmą Movade w zakresie pomocy przy implementacji kodu witryny WWW w technologii ReactJs
- wykonanie funkcjonalności systemu pakowania kartonów dla magazynu w technologii ReactJs na zlecenie firmy Alekseon
- współpraca przy budowie projektu CRM w stacku: Laravel Jetstream + Inertia (VueJs 2)
- współpraca przy utrzymywaniu projektów opartych na Magento 2

FRONT-END DEVELOPER

05.2015 - 07.2017

ALEKSEON SP. Z O. O.

O Gdynia, Poland

- implementacja rozwiązań oraz utrzymywanie projektów opartych na Magento dla luksusowych marek modowych, m.in: Manolo Blahnik, Christian Louboutin, Łukasz Jemioł, Horyzont
- dbanie o standardy dostępności dla osób z ograniczeniami Web Accessibility A/AA
- praca w zwinnym środowisku projektowym w metodologii SCRUM
- ulepszanie procesów firmowych, m.in: stosowanie code review
- codzienna współpraca z zagranicznym klientem biznesowym
- zarządzanie zespołem deweloperskim: mentoring, code review, szkolenia wewnętrzne, kontrola jakości UX, tworzenie i przydzielanie ticketów w JIRA
- odpowiedzialność za część procesu rekrutacyjnego przygotowanie zadań z dziedziny
 Front-end, wywiad i wstępna ocena kandydata

FRONT-END DEVELOPER

09.2009 - 05.2015

BAOBAZ POLSKA SP. Z O. O.

Sopot, Poland

- tworzenie, współpraca przy tworzeniu i utrzymanie licznych projektów na Magento
- wdrażanie nowych pracowników w wewnętrzne procesy pracy
- praca w zespole wielonarodowym
- implementacja templatek HTML oraz szablonów dla newsletterów

WEBMASTER

09.2008 - 05.2009

ARTNET SP. Z O. O.

Ogdańsk, Poland

- HTML/CSS implementacje w oparciu o autorski system CMS.
- kodowanie rozwiązań w PHP oraz PostgreSQL

Wyrażam zgodę na przetwarzanie moich danych osobowych dla potrzeb niezbędnych do realizacji procesu rekrutacji (zgodnie z ustawą z dnia 10 maja 2018 roku o ochronie danych osobowych (Dz. Ustaw z 2018, poz. 1000) oraz zgodnie z Rozporządzeniem Parlamentu Europejskiego i Rady (UE) 2016/679 z dnia 27 kwietnia 2016 r. w sprawie ochrony osób fizycznych w związku z przetwarzaniem danych osobowych i w sprawie swobodnego przepływu takich danych oraz uchylenia dyrektywy 95/46/WE (RODO).